【裁判字號】    89,交訴,65
【裁判日期】    890612
【裁判案由】    公共危險
【裁判全文】
臺灣臺中地方法院刑事判決                        八十九年度交訴字第六五號
    公  訴  人  臺灣台中地方法院檢察署檢察官
    被      告  戊○○
右列被告因公共危險案件，經檢察官聲請簡易判決處刑（八十九年度偵字第五七一
號)，本院認不宜以簡易判決處刑，改依通常程序判決如左：
    主  文
戊○○服用酒類，不能安全駕駛動力交通工具而駕駛，處有期徒刑貳月；又駕駛動力
交通工具肇事，致人傷害而逃逸，處有期徒刑陸月。應執行有期徒刑柒月，緩刑參年
。
    事  實
一、戊○○於民國八十八年十二月七日二十時三十分許，在台中縣大里市大里工業區
    高弘昌股份有限公司（下簡稱高弘昌公司）辦公室內飲用白蘭地酒類後，已意識
    模糊、注意力無法集中且嗜睡，已達不能安全駕駛動力交通工具程度，猶於同日
    二十二時五十分許，駕駛車牌號碼ＹＯ─八三０三號自用小客車，自高弘昌公司
    往台中市○○街方向行駛，行經台中港路、博館東路交岔口時，本應減速慢行且
    應注意遵守燈光號誌，遇紅燈應停車等候綠燈通行，而依當時情形，並無不能注
    意之情事，竟疏未注意，貿然以時速七十公里速度超速闖紅燈通過該路口，而撞
    及沿博館東路往西屯路方向行駛，由乙○○騎乘之車牌號碼ＳＮＲ─二九０號機
    車，及由丙○○騎乘搭載其女甲○○之車牌號碼ＴＯＺ－五四八號機車，致乙○○受有右腳膝蓋擦傷、有腳踝扭傷、丙○○受有左手腕及左第二手指骨折、甲○○受有右鎖骨、右大腿骨折等傷害（上三人過失傷害部分均未據告訴）。詎戊○○駕駛上開動力交通工具肇事，致乙○○、丙○○、甲○○受傷，竟未停車察看
    施救，反另行起意駕車逃逸，適有警巡邏發現，而於台中市○○○路、館前路口
    攔下。戊○○經呼氣測試其酒精濃度值達０、四七毫克／公升。
二、案經台中市警察局第二分局報請台灣台中地方法院檢察署檢察官偵查起訴。
    理  由
一、訊據被告戊○○對於在右揭時、地飲酒後駕車肇事致被害人乙○○、丙○○、甲○○受傷之事實固坦承不諱，惟矢口否認肇事逃逸，辯稱：其喝醉酒知道撞到人
    ，約離五百公尺後想停車，就被警員攔下云云。經查，被告酒後意識模糊、注意
    力無法集中且有想睡覺情形，業據被告於警、偵訊及本院審理中坦承不諱，並經
    現場處理之警員丁○○證稱查獲時被告有酒味，訊問時想睡覺等語明確，且有酒
    精濃度測試單、刑法第一百八十五條之三查獲後測試觀察職務報告附卷可稽，顯
    見被告飲酒後已達不能安全駕駛動力交通工具之程度。又被告酒後駕車致人受傷
    等情，亦有道路交通事故調查表、現場圖、現場照片、診斷證明書等件附卷可稽
    ，被告自白部分與事實相符。次查，被告雖辯稱其未肇事逃逸云云。然，被告於
    警訊中供陳，撞上被害人機車時，認為是輕微擦撞，而將車輛駛至中港路、博館
    路口時，被巡邏警員攔下，才知道兩機車均倒地且有人受傷，於本院供稱約離五
    百公尺想停車即被警攔下等語，核與證人丁○○證稱：其是接獲總局通報才到現
    場，本案是由公益所巡邏警員先行攔下等語相符，本件被告駕車肇事後，尚認係
    輕微擦撞，而繼續行駛，於駛離肇事現場五百公尺左右，始為巡邏警員攔下，其
    肇事後未停車查看且逃逸之犯行甚明，所辯顯係卸責之詞，不足採信。綜上，被
    告應確有酒後駕車致人受傷逃逸之事實，其事證明確，被告犯行堪以認定，依法
    論科。
二、核被告所為，係犯刑法第一百八十五條之三服用酒類致無法安全駕駛動力交通工
    具罪、同法第一百八十五條之四肇事逃逸罪；其所犯上開二罪間，犯意各別，行
    為互殊，應予分論併罰。爰審酌被告過失之程度、所生危害、已與被害人達成和
    解（參卷附和解書二份）及坦承部分犯行之犯後態度等一切情狀，量處如主文所
    示之刑。又查，被告前未曾受有期徒刑以上刑之宣告，有台灣台中地方法院檢察
    署刑案資料查註紀錄表附卷可按，其因一時失察，致罹刑典，事後深具悔意，且
    已與被害人和解賠償損害，經此刑之宣告後，應知戒慎而無再犯之虞，本院因認
    其所宣告之刑以暫不執行為適當，併予宣告緩刑三年，用啟自新。
據上論斷，應依刑事訴訟法第四百五十二條、第二百九十九條第一項前段，刑法第一
百八十五條之三、第一百八十五條之四、第五十一條第五款、第七十四條第一款，判
決如主文。
中      華      民      國    八十九    年      六      月    十二    日
                                   台灣台中地方法院交通法庭
                                       法  官    陳  淑  芳
右正本證明與原本無異。
如不服本判決，應於判決送達後十日內向本院提出上訴狀，上訴於臺灣高等法院臺中
分院( 須附繕本 )。
                                       書記官
中      華      民      國    八十九    年      六      月    十五    日
刑法第一百八十五條之三：服用毒品、麻醉藥品、酒類或其他相類之物，不能安全駕
力交通工具而駕駛者，處一年以下有期徒刑、拘役或三萬元以下罰金。
刑法第一百八十五條之四：駕駛動力交通工具肇事，致人死傷而逃逸者，處六月以上
以下有期徒刑。


司法院資訊處製作；財團法人民間司法改革基金會備份。
